【裁判字號】    98,上易,471
【裁判日期】    980415
【裁判案由】    竊盜
【裁判全文】
臺灣高等法院刑事判決                 98年度上易字第471號
上  訴  人  臺灣桃園地方法院檢察署檢察官
被      告  乙○○
上列上訴人，因被告竊盜案件，不服臺灣桃園地方法院97年度易
字第882 號，中華民國97年12月31日第一審判決（聲請簡易判決
處刑案號：臺灣桃園地方法院檢察署97年度偵字第9687號）提起
上訴，本院判決如下：
    主  文
原判決撤銷。
乙○○竊盜未遂，處有期徒刑參月，如易科罰金，以新臺幣壹仟
元折算壹日。
    事  實
一、乙○○曾任職於桃園縣觀音鄉新坡村張厝166之7號某工廠，
    而諳工廠位置及狀況，因施用毒品而缺錢花用，竟萌生意圖
    為自己不法所有之犯意，於民國（下同）97年3 月13日上午
    11時30分許，騎乘其父簡國雄所有車牌號碼BWU-556 號重型
    機車，至上址業已由甲○○經營管理工廠，利用已遭開啟之
    側門進入其內（所涉無故侵入他人建築物部分未據告訴），
    徒手搜尋工廠內財物，開始著手於竊盜行為之實行。因發現
    甲○○所有已綁捆妥當電纜線，即將之搬出放置於屋外，惟
    因乙○○所騎乘機車無法載運，遂先行離去，伺機返回上址
    載運前開電纜線變賣求現，離去途中恰遇甲○○自外而返，
    乙○○迅即騎車離去而未得手，甲○○立即通知警方而循線
    查獲，始悉上情。
二、案經甲○○訴由桃園縣政府警察局大園分局移送臺灣桃園地
    方法院檢察署檢察官偵查起訴。
    理  由
甲、證據能力之說明：
一、被告以外之人審判外陳述：
    按，被告以外之人於審判外之言詞或書面陳述，除法律有規
    定者外，不得作為證據。被告以外之人於審判外之陳述，雖
    不符前4 條（指刑事訴訟法第159條之1至第159條之4）規定
    ，而經當事人於審判程序同意作為證據，法院審酌該言詞陳
    述或書面陳述作成時情況，認為適當者，亦得為證據，刑事
    訴訟法第159條第1項、第159條之5第1 項，分別定有明文。
    被告於審判程序中，對於被告以外之人於審判外之書面陳述
    筆錄，及其他文書證據，均不爭執證據能力，公訴檢察官對
    此等證據之證據能力亦不爭執，其等警詢、偵查筆錄係證明
    犯罪事實存否所必要之證據，而足見審判外筆錄及文書具相
    當之可信性，依前述「同意性」之傳聞法則例外規定，被告
    以外之人於審判外之陳述，均具證據能力。
二、又桃園縣政府警察局大園分局現場勘查紀錄表、車籍資料表
    、現場照片、鑑識小組採集鞋印照片為公務員職務上製作之
    紀錄、證明文書，復與本案待證事實有（自然）關聯性，且
    查無認有違背法定程序或經偽造、變造所取得，而顯有不可
    信之情況，且經被告同意作為證據，經法院審酌該陳述作成
    之情況，認為適當，符合刑事訴訟法第159條之5之同意性、
    相當性之例外要件，堪認有證據能力。
三、次按，被告之自白，非出於強暴、脅迫、利誘、詐欺、疲勞
    訊問、違法羈押或其他不正之方法，且與事實相符者，得為
    證據；被告陳述其自白係出於不正之方法者，應先於其他事
    證而為調查，該自白如係經檢察官提出者，法院應命檢察官
    就自白出於自由意志，指出證明之方法，刑事訴訟法第156
    條第1項、第3項定有明文。準此，被告對檢察官所提被告於
    警詢時及偵查中自白之證據能力，俱無意見，法院亦查無明
    顯事證足證檢、警機關於製作該等筆錄，有對被告施以不正
    方法之情事，是被告於審判外陳述，均係出於任意性之陳述
    ，且與事實相符，均具證據能力。
乙、實體方面：
一、訊據被告乙○○，固坦承有前去工廠情事，惟矢口否認有前
    往竊盜犯行，並辯稱其進入工廠後出來，遭被害人查覺，但
    未竊盜云云，惟查，被告就上開犯罪事實，業於原審時自白
    不諱，核與證人即被害人甲○○於警詢、偵查、原審及本院
    訊問時證述伊出門購買鐵絲，10分鐘後折返，途中遇見被告
    騎乘上開機車，伊叫被告停車，被告仍疾駛而去，嗣伊返回
    上開工廠後，發現上述電纜線業經搬移至工廠外面，該工廠
    雖經上鎖，但未遭破壞，被告行駛之路線會通往伊工廠等情
    合致（臺灣桃園地方法院檢察署97年偵字第9687號5至9頁、
    27至28頁、原審97年壢簡字第1741號卷8至10頁）。且查：
(一)桃園縣政府警察局大園分局鑑識小隊前往上開工廠勘驗採集
    跡證，發現該工廠地面留存鞋印乙枚，而該鞋印為被告進入
    上開工廠所遺留，為被告所是認，經原審院調取被告於是日
    穿著之球鞋，當庭勘驗結果，該鞋底鞋紋經與被告所著球鞋
    之鞋紋互核，極為相似，有原審97年12月9 日審判筆錄在卷
    可佐（原審卷37頁）。
(二)此外，有桃園縣政府警察局大園分局現場勘查紀錄表、刑案
    現場勘察報告、車籍資料表、現場照片、鑑識小組採集鞋印
    照片存卷可稽，足認被告係前往上開工廠，見側門未上鎖而
    認有機可乘，乃擅自進入其內後，開始搜尋工廠內財物而著
    手竊取電纜線，然因電纜線體積過鉅，未便以機車載運，致
    使所欲竊取財物尚未移置自己實力支配下之前，即先行離去
    而未得手，是被告上開自白，應與事實相符，而堪採信，嗣
    被告改稱之詞，核係卸責之詞，不足採信。從而，本案事證
    已明確，被告有上開犯行，洵堪認定，應予依法論科。
二、核被告所為，係犯刑法第320條第3項第1 項竊盜未遂罪。其
    著手於竊盜行為之實行，而未生移置財物於自己實力支配下
    之結果，為未遂犯，應依刑法第25條第2 項規定減輕其刑。
    原審經審理結果，認被告罪證明確，予以論科，固非無見。
    但查，犯罪科刑應審酌被告犯罪一切情狀，為刑法第57條所
    明定，本件被害人於本院時就被害情節指訴歷歷，且陳稱已
    受害甚深，而被告毒品前科甚多，以侵入被害人建築物方式
    行竊，對被害人身心、財產造成之損害，難謂非輕，原審僅
    量處拘役四十日，自有失出之違誤，與罪刑相當原則有違，
    檢察官執此指摘原判決不當，為有理由，應由本院撤銷改判
    。爰審酌被告年值青壯，智識程度並無明顯不足情形，僅因
    經濟困窘，不循正當方式憑恃己力以供生活之需，恣意侵入
    他人建築物著手竊取他人財物，其行為至為可議，雖未竊得
    財物而未使被害人受實質上財物損害，然其侵入建築物後而
    著手竊盜行為，所使用之行為方式足使被害人心生驚懼不安
    ，而嚴重影響財產安全，所生危害非微，但犯罪後態度尚稱
    良好等一切情狀，量處被告有期徒刑三月，並諭知易科罰金
    之折算標準，以示懲儆。
據上論斷，應依刑事訴訟法第369條第1項前段、第364條、第299
條第1項前段，刑法第320條第3項第1項、第25條第2 項、第41條
第1項前段，刑法施行法第1條之1，判決如主文。
本案經檢察官周誠南到庭執行職務。
中    華    民    國    98    年    4     月    15    日
                  刑事第三庭審判長法  官  陳博志
                                  法  官  許文章
                                  法  官  蔡聰明
以上正本證明與原本無異。
不得上訴。
                                  書記官  陳建邦
中    華    民    國    98    年    4     月    15    日
刑法第320條：
意圖為自己或第三人不法之所有，而竊取他人之動產者，為竊盜
罪，處5年以下有期徒刑、拘役或5百元以下罰金。
意圖為自己或第三人不法之利益，而竊佔他人之不動產者，依前
項之規定處斷。
前二項之未遂犯罰之。


司法院資訊處製作；財團法人民間司法改革基金會備份。
